【裁判字號】    90,上易,1465
【裁判日期】    901018
【裁判案由】    毒品危害防制條例
【裁判全文】
臺灣高等法院臺南分院刑事判決          九十年度上易字第一四六五號  Ａ
      上  訴  人  臺灣臺南地方法院檢察署檢察官
      被      告  甲  ○  ○
右上訴人因違反毒品危害防制條例案件，不服臺灣臺南地方法院九十年度易字第一二
七七號中華民國九十年七月三十日第一審判決（起訴案號：臺灣臺南地方法院檢察署
九十年度偵字第一○二四號），提起上訴，本院判決如左：
      主      文
原判決撤銷。
甲○○持有第一級毒品，處有期徒刑伍月，如易科罰金，以佰元折算壹日。
扣案之第一級毒品海洛因貳包淨重零點貳壹公克沒收銷燬之；另扣案之海洛因包裝袋
重零點肆伍公克沒收。
      事      實
甲○○於民國九十年三月二十二日下午九時二十分許，在高雄市○○區○○路與自立
路口，持有第一級毒品海洛因二小包（驗餘淨重○‧二一公克，包裝袋重○‧四五公
克），為警發覺行跡可疑而攔撿查獲。案經高雄市政府警察局刑警大隊報請臺灣高雄
地方法院檢察署轉呈臺灣高等法院檢察署移轉臺灣臺南地方法院檢察署檢察官偵查起
訴。
      理      由
一、被告甲○○對於前揭事實坦白承認，惟辯稱：扣案之海洛因二包，係我於九十年
    三月二十二日下午六時三十分許，在高雄市鼓山區○○○路河邊里活動中心前，
    向綽號「阿川」之男子以新台幣（下同）二千元代價購得，甫施打該毒品數分鐘
    後即為警查獲進而採尿云云。
二、經查：被告供稱其於九十年三月二十二日下午六時三十分許，在高雄市鼓山區○
    ○○路河邊里活動中心前，向綽號「阿川」之男子以二千元代價購得，甫施打該
    毒品數分鐘後即為警查獲進而採尿乙節，經警方將所採集被告之尿液送驗結果，
    未呈毒品陽性反應，有高雄市衛生局九十年三月三十日出具之尿液檢驗成績書在
    卷可稽，足見被告持有該二包海洛因後，被警方查獲之前，並無施打該毒品，而
    係單純持有毒品。又扣案之物經送驗結果確為海洛因（驗餘淨重○‧二一公克，
    包裝袋重○‧四五公克），亦有法務部調查局鑑定通知書一份附卷可稽，足證被
    告持有者確係第一級毒品海洛因。綜上，被告辯稱其持有上開二包海洛因為警查
    獲之前，有取少許海洛因施打云云，並非實在，不足採信。本件事證明確，被告
    之犯行，足以認定。
三、核被告所為，係犯毒品危害防制條例第十一條第一項之持有第一級毒品罪。原審
    未為詳察，徒以被告辯稱：伊自九十年一月起迄同年三月二十二日下午七時許，
    在台南家中及高雄市○○區○○路愛河邊等處，以少量海洛因粉末與生理食鹽水
    混入注射針筒，注射於左手關節血管之方式，施打海洛因數次，扣案之海洛因二
    包，係伊於同年三月二十二日下午六時三十分許，在高雄市鼓山區○○○路河邊
    里活動中心前，向綽號阿川之男子以二千元代價購得，甫施打該毒品數分鐘後即
    為警查獲進而採尿等語，即認定被告為警查獲持有上開二包海洛因之前有施打該
    毒品。並以被告甲○○前因自八十九年二月四日起至同年二月十四日止，連續在
    台南市等處施用第二級毒品安非他命之犯行，經臺灣臺南地方法院於八十九年二
    月十四日以八十九年度毒聲字第四五五號裁定送勒戒處所觀察、勒戒後，認有繼
    續施用傾向，而經該院於八十九年三月二十日以八十九年度毒聲字第八六四號裁
    定令入戒治處所施以強制戒治一年，復經該院於八十九年七月二十四日以八十九
    年度毒聲字第二一八三號裁定停止戒治，並將所餘戒治期間付保護管束，迄九十
    年三月二十七日保護管束期滿，始經本件公訴人於九十年四月十八日以九十年度
    戒毒偵字第二○五號、九十年度毒偵字第七二九號處分不起訴確定等事實，有台
    灣高等法院被告全國前案紀錄表及上開裁定書及不起訴處分書附卷可考，本件被
    告上開施用第一級毒品之時間，既發生於上開戒治期間，應認其上開施用第一級
    毒品之犯行業經上開戒治處分矯治，即為上開不起訴處分效力所及，而不得再行
    起訴，本件公訴人向臺灣臺南地方法院再行起訴，即有不合等由，諭知不受理之
    判決。然查被告於九十年三月二十二日下午九時二十分許，在高雄市○○區○○
    路與自立路口，持有第一級毒品海洛因二小包，為警查獲前，並無證據證明有從
    中拿取部分施打之情事，已如前述，既無證據證明被告有施打之行為，則應認本
    件被告係單純持有毒品海洛因之行為，即不能認為此部分與其先前施打毒品經送
    戒治後依法經不起訴處分部分有連續犯裁判上一罪之關係，為上開不起訴處分效
    力所不及，原判決諭知本件公訴不受理，顯有未洽。檢察官上訴意旨據以指摘原
    判決不當，為有理由，應由本院撤銷原判決改判。因此審酌被告之素行，犯罪之
    動機、手段、目的、所生危害及犯罪後之態度等一切情狀，量處如主文第二項所
    示之刑，並諭知易服科罰金之折算標準。扣案之海洛因二包（驗餘淨重○‧二一
    公克）係違禁物，應依毒品危害防制條例第十八條第一項前段宣告沒收並銷燬之
    ；另扣案之海洛因包裝袋重○‧四五公克為被告所有，供其犯罪所用之物，應依
    刑法第三十八條第一項第二款宣告沒收。
據上論結，應依刑事訴訟法第三百六十九條第一項前段、第三百六十四條、第二百九
十九條第一項前段，毒品危害防制條例第十一條第一項、第十八條第一項前段，刑法
第十一條前段、第四十一條第一項前段、第三十八條第一項第二款，罰金罰鍰提高標
準條例第二條，判決如主文。
本案經檢察官李傳來到庭執行職務。
中    華    民    國      九十      年      十      月        十八      日
                                  臺灣高等法院臺南分院刑事第一庭
                                      審判長法官  鄭    文    肅
                                            法官  王    浦    傑
                                            法官  黃    三    哲
右正本證明與原本無異。
不得上訴。
                                      法院書記官  陳    淑    貞
中    華    民    國      九十      年      十      月        十九      日
附錄：本判決論罪科刑法條
毒品危害防制條例第十一條第一項
持有第一級毒品者，處三年以下有期徒刑、拘役或新台幣五萬元以下罰金。


司法院資訊處製作；財團法人民間司法改革基金會備份。
